臺灣苗栗地方法院刑事判決　　　　　　　 94年度易字第344號
公　訴　人　臺灣苗栗地方法院檢察署檢察官
被　　　告　丁○○
　　　　　　　　　　（另案於臺灣臺中監獄苗栗分監執行中）
上列被告因竊盜案件，經檢察官提起公訴 （94年度偵字第488號
），本院判決如下：
    主  文
丁○○結夥三人以上竊盜，累犯，處有期徒刑拾月。
    事  實
一、丁○○前於民國92年間，因違反毒品危害防制條例案件，經
    本院判處有期徒刑6 月確定，於93年5 月7 日執行完畢，猶
    不知悔改。於94年1 月27日晚上9 時30分許，夥同甲○○、
    乙○○（以上2 人業經本院另案審結），共同基於意圖為自
    己不法所有之犯意聯絡，搭乘由乙○○所駕駛之車牌號碼6H
    -8923 號自用小貨車，前往苗栗縣後龍鎮○○里○○街263-
    15號丙○○所經營之「利洲砂石場」，渠等3 人以徒手搬運
    之方式，竊取丙○○所有之鋼板8 塊，得手後，將竊得之鋼
    板裝載於前開自用小貨車上，適丙○○及邱志銘發現加以阻
    攔，丁○○及乙○○見狀，趕緊逃逸，甲○○未及逃逸，遭
    丙○○及邱志銘留置於現場並報警處理。
二、案經丙○○訴由苗栗縣警察局竹南分局報請臺灣苗栗地方法
    院檢察署檢察官偵查起訴。
    理  由
一、訊據被告丁○○固坦承有於上揭時間與共犯乙○○、甲○○
    共同搭車前往上開利洲砂石場等情，惟矢口否認有共同竊盜
    犯行，辯稱：當時是乙○○與甲○○一起下車撿拾廢鐵，我
    的手腳骨折，無法搬重物，我只是順道去幫忙，並不知情云
    云，然查：
（一）上揭事實，業據共犯甲○○於警詢及偵查中供認甚明，並
      於本院審理時結證屬實（見本院卷第70-72 頁），共犯乙○○於偵查中亦供稱被告當時有徒手搬運鋼板等語（見偵
      查卷第55頁），於本院審理時證稱：「搬的時候3 個人都
      有一起搬。」等語（見本院卷第68頁），核與被害人丙○○於警詢中所指述之情節相符，且經證人邱志銘於警詢中
      亦證稱：「我只看見乙○○及丁○○正在竊取鋼板。」等
      語甚詳（見偵查卷第16頁）。此外，並有贓物認領保管單
      1 紙、照片6 張在卷可稽。
（二）被告雖辯稱手腳受傷不能搬重物云云，惟被告確實有徒手
      搬運前開鋼板乙情，已據證人邱志銘、甲○○、乙○○分
      別證述在卷；且依卷附贓物認領保管單記載及鋼板照片所
      示，前開鋼板約3 公尺長、4 公分厚，1 個人顯然難以搬
      運，證人甲○○復於本院審理時證稱：被告腳傷是很久以
      前的事，且當時沒有拿柺杖，手也沒有受傷，或走路跛腳
      ，1 個人根本搬不動鋼板等語（見本院卷第71-72 頁），
      參以本件被告為被害人丙○○發現時尚能立刻逃逸無蹤，
      足見其手腳行動並無大礙，則被告之前雖曾受傷，但不影
      響其本件徒手搬運鋼板之行為。
（三）綜上，被告所辯，顯係事後卸責之詞，不足採信。本件事
      證明確，被告之犯行堪以認定。
二、核被告丁○○所為，係犯刑法第321 條第1 項第4 款之結夥
    3 人以上竊盜罪。被告與共犯乙○○、甲○○彼此間，有犯
    意聯絡及行為分擔，為共同正犯。查被告前於92年間，因違
    反毒品危害防制條例案件，經本院判處有期徒刑6 月確定，
    於93年5 月7 日執行完畢，有臺灣高等法院被告前案紀錄表
    1 件在卷可參，其受有期徒刑執行完畢後，5 年以內再犯本
    件有期徒刑以上之罪，為累犯，應依刑法第47條規定加重其
    刑。爰審酌被告業已壯年，不思以正當途徑賺取財物，竟與
    其他共犯竊取他人財物，影響民眾財產安全，及其生活狀況
    、智識程度、本次所竊取之財物、犯罪動機、目的、手段、
    及犯後否認犯行等一切情狀，量處如主文所示之刑。
據上論斷，應依刑事訴訟法第299 條第1 項前段，刑法第28條、
第321 條第1 項第4 款、第47條，罰金罰鍰提高標準條例第1 條
前段，判決如主文。
本案經檢察官黃彥琿到庭執行職務
中　　華　　民　　國　　94　　年　　12　　月　　20　　日
                  刑事第三庭  審判長法　官　柳章峰
                                    法  官  呂曾達
                                    法  官  林卉聆
以上正本證明與原本無異。
如不服本判決，應於判決送達後10日內向本院提出上訴狀（應抄
附繕本）。告訴人或被害人如對於本判決不服者，應具備理由請
求檢察官上訴，其上訴期間之計算係以檢察官收受判決正本之日
期為準。
   　　                         　　書記官　盧俊良
中　　華　　民　　國　　94　　年　　12　　月　　20　　日
附錄論罪科刑之法條全文：
中華民國刑法第321條第1項第4款
犯竊盜罪而有左列情形之一者，處 6 月以上、 5 年以下有期徒
刑：
四  結夥三人以上而犯之者。
